臺灣高雄地方法院刑事判決　　　　　　　 96年度訴字第298號
公　訴　人　臺灣高雄地方法院檢察署檢察官
被　　　告　乙○○
上列被告因毒品危害防制條例案件，經檢察官提起公訴（95年度
毒偵字第8684、8832號）及移送併辦（96年度毒偵字第1202號）
，被告於本院準備程序為有罪之陳述，經合議庭裁定由受命法官
依簡式審判程序獨任審理，判決如下：
    主  文
乙○○施用第一級毒品，處有期徒刑壹年參月。扣案海洛因壹包
（含包裝袋，驗前淨重零點零壹捌公克，驗後淨重零點零零壹公
克），沒收銷燬之；扣案使用過注射針筒貳支，沒收。又施用第
二級毒品，處有期徒刑參月。應執行有期徒刑壹年肆月。扣案海
洛因壹包（含包裝袋，驗前淨重零點零壹捌公克，驗後淨重零點
零零壹公克），沒收銷燬之；扣案使用過注射針筒貳支，沒收。
    事  實
一、乙○○前因竊盜、公共危險及過失致死案件，經法院分別判
    處有期徒刑2 年、10月、10月確定，嗣經定其應執行之刑為
    有期徒刑3 年6 月；復因毒品危害防制條例等案件，經法院
    判處有期徒刑7 月、5 月，並定其應執行之刑為有期徒刑10
    月確定，二者接續執行，於民國92年5 月6 日入監服刑，於
    95年5 月30日縮短刑期假釋付保護管束（原預定之縮刑期滿
    日為96年2 月5 日，不構成累犯）。又因施用毒品案件，經
    送強制戒治後，於92年5 月6 日停止執行釋放（惟續執行上
    開徒刑）付保護管束，於92年11月26日保護管束期滿、停止
    執行之處分未經撤銷視為執行完畢。
二、詎仍不知悔改，猶於假釋期間中，基於單一施用第一級毒品
    海洛因之行為決意，按每日施用1 至2 次之頻率，自95年8
    月起至96年1 月1 日止，均在位於高雄縣美濃鎮○○街87號
    之住處內，以注射之方式，施用第一級毒品海洛因多次。另
    又基於施用第二級毒品甲基安非他命之犯意，於95年10月6
    日，在某友人住處內，以將第二級毒品甲基安非他命置於玻
    璃球吸食器燒烤吸食煙氣之方式，施用第二級毒品甲基安非
    他命1 次。嗣依序於：(1)95年10月7 日上午10時55分許，因
    另涉竊盜案而為警通知前往警局製作筆錄，並在徵獲乙○○
    同意下，採集尿液送驗；(2)95年10月24日上午9 時43分許，
    因執行保護管束而定期向觀護人報到並採集尿液送驗；(3)96
    年1 月1 日下午2 時20分許，在高雄縣美濃鎮○○街81巷土
    地公廟內，因持有毒品及注射針筒等物之疑似施用毒品犯行
    而為警查獲，並當場扣得海洛因1 包（含包裝袋，驗前淨重
    0.018 公克，驗後淨重0.001 公克），及乙○○所有、供施
    用第一級毒品海洛因所用之使用過注射針筒2 支，始悉全情
    。
三、案經高雄縣政府警察局旗山分局報請、臺灣高雄地方法院檢
    察署觀護人簽請同署檢察官偵查起訴，及移送併辦。
    理  由
一、本件被告乙○○所犯為死刑、無期徒刑或最輕本刑為3 年以
    上有期徒刑以外之罪，其於準備程序中就被訴犯罪事實，為
    有罪之陳述，經法官告知簡式審判程序之旨，並聽取當事人
    之意見後，依刑事訴訟法第273 條之1 第1 項規定，裁定由
    受命法官獨任進行簡式審判程序，合先指明。
二、訊據被告對於前開犯行坦承不諱，且其先後於95年10月7 日
    、95年10月24日、96年1 月1 日為警（或觀護人）所採之尿
    液，經送驗結果，均呈現嗎啡陽性反應，且其中95年10月7
    日者另呈現甲基安非他命陽性反應，有台灣科技檢驗股份有
    限公司95年10月23日KH2006A0000000號、95年11月9 日KH20
    06A0000000、96年1 月15日KＺ000000000000號濫用藥物尿液
    檢驗報告暨對照表共3 份在卷可按；又警方於96年1 月1 日
    查獲被告時，共扣得白色粉末1 包及使用過注射針筒2 支，
    而該包白色粉末經送驗結果，呈現海洛因陽性反應，有高雄
    市立凱旋醫院96年1 月29日濫用藥物成品檢驗鑑定書1 紙存
    卷可稽，足認被告之自白與事實相符，其於前開時地施用第
    一級毒品海洛因多次，及施用第二級毒品甲基安非他命1 次
    之犯行，均堪以認定。又被告曾因施用毒品案件，經送強制
    戒治後，於92年5 月6 日停止執行釋放付保護管束，於92年
    11月26日保護管束期滿、停止執行之處分未經撤銷視為執行
    完畢乙情，有卷附臺灣高等法院被告前案紀錄表1 份可佐，
    從而，被告於強制戒治執行完畢釋放後，5 年內再犯毒品危
    害防制條例第10條第1 、2 項之施用第一、二級毒品罪，洵
    堪認定，本件事證明確，應依法論科。
三、核被告所為，係犯毒品危害防制條例第10條第1 項之施用第
    一級毒品罪及同條第2 項之施用第二級毒品罪。被告為施用
    而持有第一級毒品海洛因、第二級毒品甲基安非他命，其持
    有之低度行為俱應為施用之高度行為所吸收，不另論罪。被
    告按每日施用1 至2 次之頻率，先後多次施用海洛因行為，
    在時間點上相隔未有逾1 日者，且地點也均在被告之住處，
    而顯在時、空上具有密接關係，另又侵害相同之法益，自應
    認各該施用海洛因犯行乃俱出於單一之行為決意，而在刑法
    評價上，包括論以一罪，較為合理（最高法院96年度台上字
    1321號判決意旨參照）；又單純因係屬毒品列管人口而經通
    知前往警局採尿送驗，在性質上本難逕予因持有毒品等物，
    致在外觀上顯有施用毒品犯嫌而「為警查獲」等視，另定期
    向觀護人報到並採尿送驗，更核屬受保護管束人之例行事務
    ，是故被告於前述接續施用海洛因之期間中，雖曾於95年10
    月7 日、同年月24日，2 次經警（或觀護人）採尿送驗（且
    嗣因檢驗結果俱呈嗎啡陽性反應而得確認有施用海洛因犯行
    ），惟被告單一施用海洛因之犯意並不因此而中斷，應予指
    明。末被告自95年10月25日起至96年1 月1 日止之施用第一
    級毒品海洛因犯行雖未據起訴，惟該部分與檢察官已起訴者
    ，既具有一罪關係，自為原起訴效力所及，本院自得併予審
    理。末被告所犯前開施用第一、二級毒品2 罪間，犯意個別
    、行為互殊，自應分論併罰。
四、本院審酌被告前曾因施用毒品經送強制戒治與刑之執行，卻
    再犯本案之施用第一、二級毒品犯行，足見其欠缺戒除毒品
    之決心，誠屬不該；惟念被告之施用毒品行為，乃屬對其自
    身健康之戕害行為，對社會所造成之損害尚非直接；末並斟
    酌本案認明之施用第一級毒品犯行，期間長達4 月餘，另施
    用第二級毒品犯行之次數則僅為1 次，及被告之智識程度、
    生活狀況等一切情狀，爰分別量處如主文所示之刑，另並定
    其應執行之刑。
五、扣案白色粉末1 包經送驗結果呈海洛因陽性反應，已如前述
    ，而包裝袋與其上殘留之毒品，已難以分析剝離，應認屬違
    禁物，不問屬與犯人所有與否，依毒品危害防制條例第18條
    第1 項前段規定，沒收銷燬之；另使用過注射針筒2 支，乃
    係被告所有供施用第一級毒品海洛因所用之物，業據被告供
    承在卷（本院卷第69頁），應依刑法第38條第1 項第2 款、
    第3 項宣告沒收；至送鑑耗損之海洛因，既已滅失，自無庸
    再予宣告沒收銷燬之必要。
六、檢察官併案意旨（96年度毒偵字第1202號）另以：被告於96
    年1 月1 日採尿時回溯96小時內某時之施用甲基安非他命犯
    行，因認被告此部分之施用第二級毒品犯行，亦涉及毒品危
    害防制條例第10條第2 項之罪，且與前開經認明有罪之95年
    10月6 日施用甲基安非他命犯行間，具有集合犯之一罪關係
    ，爰移請併案審理等語。惟查，被告於本院準備程序中自承
    ：我很少施用甲基安非他命，都是朋友主動邀約我才會起意
    施用，95年10月6 日我是朋友住處內施用甲基安非他命，但
    之後2 個多月期間我確實沒有再施用甲基安非他命，直到96
    年1 月1 日才又另行施用甲基安非他命1 次等語明確（本院
    卷第60頁），核與前開台灣科技檢驗股份有限公司95年11月
    9 日KH2006A0000000號濫用藥物尿液檢驗報告所示：被告於
    95年10月24日為觀護人所採之尿液，經送驗結果，就安非他
    命類呈現陰性反應一情，相互吻合，足認被告前開所述與事
    實相符而可堪採信，被告96年1 月1 日之施用甲基安非他命
    犯行，既乃係偶因朋友之邀約方起意施用，則與95年10月6
    日之犯行間，顯不生集合犯或接續犯等一罪關係，甚為灼然
    ，本院自無由併予審理，爰將此部分退回檢察官另為適法之
    處置。
據上論斷，應依刑事訴訟法第273 條之1 第1 項、第299 條第1
項前段，毒品危害防制條例第10條第1 項、第2 項、第18條第1
項前段，刑法第11條、第38條第1 項第2 款、第3 項、第51條第
5款 、第9 款，判決如主文。
本案經檢察官甲○○到庭執行職務
中　　華　　民　　國　　96　　年　　3 　　月　　30　　日
　　　　　　　　　刑事第十庭  法　官　莊珮吟
以上正本證明與原本無異。
如不服本判決，應於判決送達後10日內，向本院提出上訴狀。
中　　華　　民　　國　　96　　年　　3 　　月　　30　　日
　　　　　　　　　　　　　　　書記官　蔡妮君
附錄本案所犯法條：
《毒品危害防制條例第10條》
施用第一級毒品者，處6 月以上5 年以下有期徒刑。
施用第二級毒品者，處3 年以下有期徒刑。
